【裁判字號】    99,上訴,12
【裁判日期】    990518
【裁判案由】    違反毒品危害防制條例
【裁判全文】
臺灣高等法院高雄分院刑事判決          99年度上訴字第12號
上  訴  人
即  被  告  乙○○
上  訴  人
即  被  告  甲○○
共      同
選任辯護人  洪條根律師
上列上訴人因違反毒品危害防制條例案件，不服臺灣高雄地方法
院98年度訴字第1200號中華民國98年10月21日第一審判決（起訴
案號：臺灣高雄地方法院檢察署98年度偵字第14199 號），提起
上訴，本院判決如下：
     主  文
上訴駁回。
     事  實
一、乙○○、甲○○及綽號「吳仔」之姓名年籍不詳、居住大陸
    地區之成年男子，明知甲基安非他命在我國係主管機關公告
    查禁之第二級毒品，不得製造及持有，乙○○竟與「吳仔」
    共同基於製造甲基安非他命之犯意聯絡，由乙○○於民國97
    年10月間前往大陸地區向「吳仔」學習製造甲基安非他命之
    技術，雙方並議定由「吳仔」出資及提供製造甲基安非他命
    之原料、設備器材，乙○○負責在台灣製造甲基安非他命，
    並約定製造成功後，「吳仔」則以製成品每公斤新臺幣（下
    同）10萬元之價格，作為乙○○之報酬。乙○○返臺後，於
    98年1 月間，即慫恿其高中同學甲○○參與製造甲基安非他
    命之工作，並承諾事成後可分得優渥酬勞。甲○○應允後，
    即與乙○○、「吳仔」共同基於製造甲基安非他命之犯意聯
    絡，由「吳仔」出資並交付405,000 元，由甲○○出面承租
    位於屏東縣鹽埔鄉○○路52之1 號之鐵皮屋作為渠等製造甲
    基安非他命之處所，並於98年1 月間某日在屏東縣鹽埔鄉屏
    北高中前，收受「吳仔」透過不詳管道運送而來之製造甲基
    安非他命器具及原料（含毒品先驅原料麻黃、假麻黃及
    標示「甲」、「乙」、「丙」劑之化學物品）1 批，再運往
    上址鐵皮屋藏放。其2 人為確定製造方法可行及製造結果符
    合要求，乃另行起意，與「吳仔」共同基於持有甲基安非他
    命之犯意聯絡，於98年1 月間某日，「吳仔」經由不詳管道
    寄來如附表編號1 所示之甲基安非他命成品1 包（純度約88
    ％，驗前純質淨重約198.75公克，驗後淨重224.61公克；持
    有數量已逾行政院制訂10公克之標準），作為製成品之樣本
    而持有之。乙○○、甲○○為掩人耳目，迄98年4 月下旬某
    日起，始在該鐵皮屋著手製造甲基安非他命，嗣渠等完成第
    一階段以麻黃素浸泡「甲劑」加入硝酸放置3 小時後再加入
    「乙劑」，在攪拌桶內攪拌約1 小時，產生毒氣以真空馬達
    抽出至玻璃瓶，並在玻璃瓶內加水加「鹼片」吸收毒氣，且
    將攪拌桶內液體用「丙劑」洗滌，再經白色瓷製過濾器過濾
    ，所濾出之液體予以棄置，只取過濾器上潮濕粉末放入盤內
    晾乾成粉末；第二階段再取該粉末裝入鍋子內加水、活性炭
    ，以瓦斯爐加熱至50度時熄火，倒入氫化壓力桶內，加入「
    鹼片」、「黑土」、醋酸鈉、活性炭等，以氫氣注入壓力桶
    內使其翻滾，約1 小時後倒出桶內液體，加入「鹼片」後以
    試紙測其酸鹼中和，過濾後倒入塑膠量桶冷卻，再置入冰箱
    內使其結晶為安非他命之二階段流程，而製造出如附表編號
    3 所示之氯（假）麻黃，及如附表編號2 所示之已含有純
    度約8 ％之甲基安非他命之俗稱「鹵水（又稱黑水）」之液
    體（淨重3,290 公克，取11.90 公克鑑定用罄，驗後餘3278
    .10 公克），並以一玻璃瓶盛裝後（即附表編號2 之深褐色
    液體），置入一橫式長型冰箱內等候結晶時，因監控已久之
    專案小組員警於98年5 月6 日10時30分許，前往該鐵皮屋外
    蒐證，發現乙○○、甲○○2 人一同進入該鐵皮屋時形跡可
    疑，遂於渠等步出該鐵皮屋欲駕駛車牌號碼YN-9396 號自小
    貨車離去時趨前盤查，渠等見狀後即趁機將開啟該鐵皮屋鐵
    捲門之遙控器2 個、鑰匙2 支丟棄在一旁草叢，惟仍遭員警
    發現而拾起，並以之開啟該鐵皮屋鐵捲門後，屋內即逸出濃
    厚化學藥劑臭味。渠等見事跡已敗露，遂同意員警進入該鐵
    皮屋內實施搜索，當場查扣如附表所示之物，而查悉上情。
二、案經高雄市政府警察局移送臺灣高雄地方法院檢察署檢察官
    偵查起訴。
     理  由
壹、證據能力部分：
一、按被告以外之人於偵查中向檢察官所為陳述，除顯有不可信
    之情況者外，得為證據，刑事訴訟法第159 條之1 第2 項定
    有明文。查共同被告乙○○、甲○○2 人於檢察官偵查時所
    為陳述，業經甲○○於供前具結，有證人結文附卷可稽，渠
    等於偵查中之陳述，客觀上並無顯不可信之情況，且經檢察
    官、被告及辯護人於法院審理中捨棄詰問權，是上開證人於
    偵查中之證詞自有證據能力。
二、次按刑事訴訟法第159 條之5 明定：「被告以外之人於審判
    外之陳述，雖不符前4 條之規定，而經當事人於審判程序同
    意作為證據，法院審酌該言詞陳述或書面陳述作成時之情況
    ，認為適當者，亦得為證據。」、「當事人、代理人或辯護
    人於法院調查證據時，知有第159 條第1 項不得為證據之情
    形，而未於言詞辯論終結前聲明異議者，視為有前項之同意
    」。查共同被告乙○○、甲○○2 人於警詢之陳述，及本案
    所引用之其他證據資料，被告、辯護人及檢察官均同意作為
    證據或無意見，依上開規定，已擬制同意其有證據能力，且
    本院審酌該等傳聞證據作成時之狀況，並無不宜作為證據之
    情形，與待證事項具關聯性，證明力亦非明顯過低等情，認
    以之作為證據使用係屬適當，依刑事訴訟法第159 條之5 規
    定，均應認於本案有證據能力。
貳、實體部分：
一、訊據上訴人即被告乙○○、甲○○對於上揭時地共同持有及
    製造第二級毒品甲基安非他命之犯行，均坦承不諱，惟辯稱
    ：製造甲基安非他命之過程僅達扣案之附表編號二滷水階段
    ，且該滷水未完成氫化作用，沒有辦法變成結晶體，製造行
    為未完成，應論以製造未遂罪云云。經查：
  (一)被告2 人共同持有第二級毒品甲基安非他命犯行部分，並經
    其2 人於偵查中及原審審理時坦承不諱，復有高雄市政府警
    察局搜索扣押筆錄、自願搜索同意書、扣押物品目錄表、查
    獲現場及查扣物品照片在卷可稽，且有附表編號1 所示之甲
    基安非他命毒品扣案足資佐證。又扣案如附表編號1 所示之
    米白色晶體，經送內政部警政署刑事警察局以酸鹼值檢測法
    、氣相層析質譜分析法、核磁共振分析法、紅外線光譜分析
    法及掃瞄式電子顯微鏡Ｘ射線能譜分析法檢驗結果，確含第
    二級毒品甲基安非他命成分（檢驗前純質淨重及毛重、檢驗
    後淨重及純度詳如附表編號1 所示），此有該局98年7 月16
    日刑鑑字第098066519 號鑑定書附卷可按（見警一卷第123-
    126 頁、原審卷第54-57 頁），足見被告2 人上開自白，與
    卷附其他事證相符，堪信為真實。是其2 人持有第二級毒品
    甲基安非他命之犯行，堪以認定。
  (二)被告2 人共同製造第二級毒品甲基安非他命之犯行，並經其
    2 人於偵查及原審審理時坦承不諱，且有如附表編號2 至編
    號81所示之物品扣案足資佐證。又上開扣案物經送內政部警
    政署刑事警察局檢驗結果，扣案如附表編號2 所示之深褐色
    液體，確含第二級毒品甲基安非他命成分（檢驗前純質淨重
    及毛重、檢驗後淨重及純度詳如附表編號2 所示），另如附
    表編號2 、3 所示之深褐色液體及白色粉末，則均含合成甲
    基安非他命之中間產物即第四級毒品氯（假）麻黃、麻黃
    成分（檢驗前淨重及總毛重、毛重、檢驗後淨重及純度詳
    如附表編號2 、3 所示），以及如附表之編號3 所示之物，
    均為白色粉末，外觀型態均相似之情，此有該局上開號鑑定
    書附卷可按。據此足認被告2 人之自白，亦與卷附其他事證
    相符，堪信為真實。
  (三)被告2人雖以上揭情詞置辯，惟查：
  1.按毒品危害防制條例之制定，旨在防制毒品危害，維護國民
    身心健康，對於具有成癮性、濫用性及對社會危害性之麻醉
    藥品與其製劑及影響精神物質與其製品，予以管制，並區分
    其等級及品項，就製造、運輸、販賣、意圖販賣而持有、轉
    讓、施用、持有，乃至非法使人施用及引誘他人施用各級毒
    品之行為，分別明定其處罰。甲基安非他命為毒品危害防制
    條例第2 條第2 項第2 款所定之第二級毒品，係以鹽酸麻黃
    素為原料，先經鹵化反應（即氯化反應）程序製成氯假麻黃
    素，再經氫化反應程序而產生含有甲基安非他命成分之鹵水
    （液態甲基安非他命），最後經純化結晶步驟，將生成之結
    晶物脫水風乾，而得高純度之固態甲基安非他命。故就製造
    過程而言，氫化反應程序所產生之鹵水，已含有甲基安非他
    命之成分，即屬化學反應之製成品，應認已製造既遂。至純
    化結晶步驟，僅係去其雜質並使之固化為結晶體，以提高純
    度及方便施用；如謂須俟完成純化結晶步驟始為既遂，不但
    與甲基安非他命製造結果所呈現之化學反應狀態不合，抑且
    不足以遏阻毒品之擴散，達到刑罰之一般預防功能，當非毒
    品危害防制條例之立法本旨（最高法院94年度台上字第6196
    號、97年度台上字第2776號判決意旨參照）。且液態或結晶
    之甲基安非他命純度均需經過定量分析後方能瞭解其純度值
    ，因兩者主要成分皆相同，所以施用後對人體之效果相同，
    皆係中樞神經興奮劑，此亦有法務部調查局93年7 月調科壹
    字第09300278550 號函附卷可稽（見原審卷第49頁）。
  2.本件扣案如附表編號2 所示之黑色液體，經送鑑定結果，檢
    出甲基安非他命成分，前已述明，而依據被告乙○○供述：
    【我製作安非他命之過程為，第一階段先用麻黃素泡「甲劑
    」再加入硝酸，放置3 小時後再加入「乙劑」，在攪拌桶內
    攪拌約1 小時，產生的毒氣用真空馬達抽出至玻璃瓶，玻璃
    瓶內加水加「鹼片」吸收毒氣，接著將攪拌桶內液體用「丙
    劑」洗，再經白色瓷製過濾器過濾，所濾出之液體丟棄，取
    過濾上濕的粉末放入盤子內晾乾成粉末；第二階段再取該粉
    末裝入鍋子內加水、活性炭，以瓦斯爐加熱至溫度50度時熄
    火，倒入氫化壓力桶內，加入「鹼片」、「黑土」、醋酸鈉
    、活性炭等，以氫氣注入壓力桶內使其翻滾，約1 小時候倒
    出桶內液體，加入「鹼片」後以試紙測其酸鹼中和，過濾後
    倒入塑膠量桶冷卻，再置入冰箱內使其結晶即為安非他命】
    等語（見警1 卷第7 頁），及高雄市政府警察局刑案現場勘
    查採證物品清單及現場採證照片所示（見警1 卷第75、103-
    104 頁），可知附表編號2 所示之黑色液體，原係鐵皮屋橫
    式長型冰箱內量桶容器所盛裝之深褐色液體，其係在鐵皮屋
    進行氯化步驟後，再進行氫化步驟，經由壓力桶提煉萃取為
    液態甲基安非他命，經盛裝至量桶器皿，再放入冰箱內冷凍
    以純化結晶之情，復據法務部調查局98年9 月25日調科壹字
    第09800479920 號函說明該液體應屬安毒製程中氫化階段之
    產物在卷可佐（見原審卷第77頁），又【附表編號二「深褐
    色液體」內含經過氫化反應程序之產物─「甲基安非他命」
    ，屬毒品危害防制條例所稱之第二級毒品】，亦有99年3 月
    1 日法務部調查局調科壹字第09900074360 號函文在卷可佐
    （見本院卷第51頁）。上開物品既已檢驗出有甲基安非他命
    成分，即表示已由原料麻黃，經氯化為氯化麻黃，再經
    氫化反應程序而製成液體之甲基安非他命，依上開最高法院
    判決意旨及說明，本件扣案檢測出含有甲基安非他命成分之
    附表編號2 之物，即屬化學反應之製成品。被告辯稱上開滷
    水未完成氫化作用與證據不符，尚無可採。
  3.又附表編號2 之物依鑑定結果，既含有甲基安非他命及麻黃
    成分，且為屬製程當中待結晶化之甲基安非他命製品，參
    諸毒品危害防制條例第2 條第1 項及第2 項第3 款之規定，
    同條例所稱毒品，指具有成癮性、濫用性及對社會危害性之
    麻醉藥品與其製品及影響精神物質與其製品。甲基安非他命
    列為第二級毒品，而毒品危害防制條例所稱毒品，並不以可
    供直接施用者為限，附表編號2 所示之液體，其甲基安非他
    命成份驗前純質淨重更高達263.20公克，以之與甲基安非他
    命結晶物相較，僅不便直接燃燒施用，惟仍具有第二級毒品
    甲基安非他命製品之屬性，殆無疑義，應認被告2 人於事實
    欄所載之製造甲基安非他命行為，已屬既遂。至於是否尚未
    進行純化結晶步驟，僅屬影響提高純度及方便施用之效果，
    自無礙犯行既遂之認定。
  4.至被告所辯其所製造之毒品純度甚低，且呈液體狀態，尚無
    法加以販售流通，所為製造並未成功云云，經核僅係其主觀
    認為所製造之毒品，必須達「純化結晶程度且有市場價值」
    ，方屬製造成功。其主觀對製造毒品「既遂」、「未遂」觀
    念之誤解，自難採認。
  (四)綜上所述，被告2 人上開所辯，均無可採。其事證明確，犯
    行堪以認定，應予依法論科。
二、論罪科刑：
  (一)新舊法比較：
  1.被告行為後，毒品危害防制條例第4 條業於98年5 月20日修
    正公布，並於同年月22日起生效。被告行為時毒品危害防制
    條例第4 條第2 項規定「製造、運輸、販賣第二級毒品者，
    處無期徒刑或7 年以上有期徒刑，得併科新台幣7 百萬元以
    下罰金。」；被告行為後該條項修正為「製造、運輸、販賣
    第二級毒品者，處無期徒刑或7 年以上有期徒刑，得併科新
    台幣1 千萬元以下罰金。」，比較新舊法結果，以被告行為
    時即修正前之併科罰金刑規定對被告較為有利，自應適用被
    告行為時即修正前之規定論處。
  2.又上開毒品危害防制條例於98年5 月20日修正公布，有關持
    有第二級毒品犯行部分，修正後同條例第11條第2 項規定並
    未修正，惟同法條修正後則刪除原先第4 項於持有數量達行
    政院制訂之標準者（行政院於93年1 月7 日公布「轉讓持有
    毒品加重其刑之數量標準」，其第2 條第2 款規定轉讓、持
    有第二級毒品淨重10公克以上，應加重其刑至二分之一）加
    重其刑二分之一之規定，另為第4項 「持有第二級毒品純質
    淨重20公克以上者，處6 月以上5 年以下有期徒刑，得併科
    新臺幣70萬元以下罰金」之增定，經比較結果，被告持有之
    第二級毒品數量，雖依修正前後之規定，均係適用同條例第
    11條第4 項加重其刑之規定，惟修正前之法定刑仍較修正後
    為低，較有利於被告，自應適用修正前之規定。
  3.又上開毒品危害防制條例於98年5 月20日修正公布，其第17
    條修正後，於第2 項增列「犯第4 條至第8 條之罪於偵查及
    審判中均自白者，減輕其刑」之規定，因本案被告於偵查及
    審判中均自白犯罪，是以修正後之規定對被告較為有利，應
    適用修正後之同條例第17條規定論處。又此條文與同條例第
    4 條、第11條之修正，可各別適用有利於被告之規定，並無
    割裂適用之問題（最高法院98年度台上字第7973號刑事判決
    意旨參照），併予敘明。
  (二)按甲基安非他命乃毒品危害防制條例明定之第二級毒品。核
    被告2 人所為，均係犯同條例修正前第4 條第2 項之製造第
    二級毒品罪及修正前同條例第11條第2 項之持有第二級毒品
    罪。其製造甲基安非他命後，進而持有其製成品，持有之低
    度行為應為製造之高度行為所吸收，不另論罪。被告2 人與
    綽號「吳仔」成年男子於製造及持有第二級毒品罪犯行，有
    犯意聯絡及行為分擔，均為共同正犯。又被告2 人另行起意
    共同持有附表編號1 所示之甲基安非他命成品1 包，憑以作
    為製成品之樣本，其持有該毒品即成立犯罪，且其持有該毒
    品並非製造行為所肇致，是被告2 人所犯上開2 罪，犯意各
    別，行為互殊，應分論併罰。又被告2 人持有如附表編號1
    所示之第二級毒品，其純質淨重達198.75公克，顯已逾「轉
    讓持有毒品加重其刑之數量標準第2 條第2 款第二級毒品淨
    重10公克以上」之標準，應依修正前毒品危害防制條例第11
    條第4 項加重其刑。又被告2 人於偵查及審判中均自白犯罪
    ，其所犯製造第二級毒品之犯行，均應依修正後毒品危害防
    制條例第17條第2 項減輕其刑。至被告2 人自白後所為本案
    係未遂之法律適用抗辯，乃防禦權之正當行使，非法之所禁
    ，尚無礙其屬自白之認定。又刑法第59條之酌量減輕其刑，
    必於犯罪之情狀，在客觀上足以引起一般同情，認為即予宣
    告法定最低度刑期，猶嫌過重者，始有其適用，本件被告2
    人所為製造第二級毒品之犯行，在客觀上尚難認可以引起一
    般同情，自無從依刑法第59條之規定，酌量減輕其刑，併予
    敘明。
  (三)原審認被告罪證明確，因而適用修正前毒品危害防制條例第
    4 條第2 項、第11條第2 項、第4 項，毒品危害防制條例第
    17條第2 項、第18條第1 項前段、第19條第1 項，刑法第2
    條第1 項、第11條、第28條、第51條第5 款、第38條第1項
    第1 款規定，並審酌被告2 人不思以正途賺取金錢，僅為貪
    圖販賣毒品之不法利益，即夥同綽號「吳仔」之大陸地區人
    士共同製造及持有第二級毒品甲基安非他命等犯行，其主要
    目的係為賺取暴利，對社會危害甚鉅，渠等上開所為實無可
    取，持有及製造毒品之數量尚多，且被告2 人前均無因犯罪
    而受有罪判決之前科紀錄，有臺灣高等法院被告前案紀錄表
    在卷可佐，素行尚佳，又本件製造毒品犯行遭及時查獲，所
    生危害尚非重大，復念及渠等於警詢、偵訊及原審審理中均
    坦認不諱，深知悔悟，被告乙○○為臺灣地區主導角色、被
    告甲○○則為被動配合者、及渠等犯罪動機、目的、手段，
    並衡酌本件犯罪情節等一切情狀，分別量處被告乙○○共同
    犯持有第二級毒品罪，處有期徒刑1 年；又共同犯製造第二
    級毒品罪，處有期徒刑4 年6 月；應執行有期徒刑5 年2 月
    。被告甲○○共同犯持有第二級毒品罪，處有期徒刑10月；
    又共同犯製造第二級毒品罪，處有期徒刑4 年；應執行有期
    徒刑4 年6 月，並敘明扣案如附表所示編號1 、2 之物，經
    送驗後均確為第二級毒品甲基安非他命或含有甲基安非他命
    之液體，應依毒品危害防制條例第18條第1 項前段之規定，
    不問屬於被告與否，宣告沒收銷燬之；扣案如附表編號3 所
    示之物即警方查獲之白色粉末11盒均為安非他命半成品，業
    具被告乙○○供承在卷（見警1 卷第7 頁），並經抽驗鑑定
    結果含有第四級毒品氯（假）麻黃、麻黃成分，雖依毒
    品危害防制條例第18條第1 項後段，應沒入銷毀之，係屬行
    政沒入範圍，惟依同條例之規定，凡製造、運輸、販賣、引
    誘他人吸用及轉讓第四級毒品者，均有處罰明文，足證第四
    級毒品，應屬違禁物無疑（最高法院92年度台非字第138 號
    判決意旨參照），是前開扣案之第四級毒品，既為本件製造
    第二級甲基安非他命之先驅原料，且屬違禁物，仍應依刑法
    第38條第1 項第1 款之規定宣告沒收；前開第二級毒品甲基
    安非他命之包裝塑膠袋及盛裝器物因包覆毒品，其上所殘留
    之毒品，難以析離，且無析離之實益與必要，應視同毒品，
    均一併沒收銷燬或沒收之；至於鑑驗而耗損之部分，自均無
    庸為沒收之諭知；又如附表4 至81所示之物，顯非被告2 人
    職業工作所需，亦非一般家用品，為主謀共犯「吳仔」提供
    被告2 人犯本件製造第二級毒品罪所用之物，業據被告乙○
    ○供明在卷（見警1 卷第8 頁），衡情應為共犯「吳仔」所
    有，基於共犯責任共同原則，均應依毒品危害防制條例第19
    條第1 項之規定為沒收之諭知。其認事用法，核無不合，量
    刑亦屬允當。被告上訴意旨認原判決未認定製造毒品係未遂
    ，且量刑過重，指摘原判決不當，均無理由，應予駁回。
據上論斷，應依刑事訴訟法第368條，判決如主文。
本案經檢察官許月雲到庭執行職務。
中    華    民    國    99    年    5     月    18    日
                  刑事第一庭    審判長法  官  周賢銳
                                      法  官  徐美麗
                                      法  官  施柏宏
以上正本證明與原本無異。
持有第二級毒品罪部分，不得上訴。
製造第二級毒品罪部分如不服本判決應於收受本判決後10日內向
本院提出上訴書狀，其未敘述上訴理由者，並得於提起上訴後10
日內向本院補提理由書狀（均須按他造當事人之人數附繕本）「
切勿逕送上級法院」。
中    華    民    國    99    年    5     月    19    日
                                      書記官  魏文常
附錄論罪科刑法條：
修正前毒品危害防制條例第4 條第2 項：
製造、運輸、販賣第二級毒品者，處無期徒刑或 7 年以上有期徒
刑，得併科新臺幣 7 百萬元以下罰金。
修正前毒品危害防制條例第11條第2 項及第4 項：
持有第二級毒品者，處 2 年以下有期徒刑、拘役或新臺幣 3 萬
元以下罰金。
持有毒品達一定數量者，加重其刑至二分之一，其標準由行政院
定之。
轉讓持有毒品加重其刑之數量標準第2 條（民國93年01月07日公
布）
轉讓、持有毒品達一定數量者，加重其刑至二分之一，其標準如下：
一、第一級毒品：淨重五公克以上。
二、第二級毒品：淨重十公克以上。
三、第三級毒品：淨重二十公克以上。
四、第四級毒品：淨重二十公克以上。
前項所稱淨重，指除去包裝後之毒品重量。
附表：
  ┌──┬─────────────────┬──┬──┐
  │編號│品                              名│單位│數量│
  ├──┼─────────────────┼──┼──┤
  │ 1  │甲基安非他命成品（純度88％，驗前純│ 包 │1   │
  │    │質淨重約198.75公克，驗後重224.61公│    │    │
  │    │克）                              │    │    │
  ├──┼─────────────────┼──┼──┤
  │ 2  │黑色液體（取自橫式長型冰箱中，送鑑│ 瓶 │1   │
  │    │定後認為係深褐色液體，取11.9公克鑑│    │    │
  │    │定用罄，餘3,278.1 公克，檢出第二級│    │    │
  │    │毒品甲基安非他命，純度約8 ％，驗前│    │    │
  │    │純質淨重約263.2 公克，另檢出第四級│    │    │
  │    │毒品假麻黃及麻黃成分，純度約5 │    │    │
  │    │％，驗前純質淨重約164.5 公克，另檢│    │    │
  │    │出氯假麻黃成分）                │    │    │
  ├──┼─────────────────┼──┼──┤
  │ 3  │白色粉末（合計毛重49,165公克，其中│ 盒 │11  │
  │    │編號8-17號淨重2,694.02公克，檢出微│    │    │
  │    │量第四級毒品麻黃成分及氯假麻黃│    │    │
  │    │成分，係合成甲基安非他命之中間產物│    │    │
  │    │，驗後重2,693.08 公克）           │    │    │
  ├──┼─────────────────┼──┼──┤
  │ 4  │硝酸塑膠桶                        │ 桶 │15  │
  ├──┼─────────────────┼──┼──┤
  │ 5  │甲劑鐵桶                          │ 桶 │8   │
  ├──┼─────────────────┼──┼──┤
  │ 6  │真空馬達                          │ 台 │3   │
  ├──┼─────────────────┼──┼──┤
  │ 7  │粉碎機                            │ 台 │1   │
  ├──┼─────────────────┼──┼──┤
  │ 8  │醋酸鈉                            │ 瓶 │30  │
  ├──┼─────────────────┼──┼──┤
  │ 9  │醋酸鈉                            │ 瓶 │3   │
  ├──┼─────────────────┼──┼──┤
  │ 10 │硫酸鋇                            │ 瓶 │2   │
  ├──┼─────────────────┼──┼──┤
  │ 11 │計算機                            │ 台 │1   │
  ├──┼─────────────────┼──┼──┤
  │ 12 │濾紙（小）                        │ 盒 │1   │
  ├──┼─────────────────┼──┼──┤
  │ 13 │塑膠氣嘴                          │ 個 │12  │
  ├──┼─────────────────┼──┼──┤
  │ 14 │防毒面具                          │ 副 │4   │
  ├──┼─────────────────┼──┼──┤
  │ 15 │防毒面具過濾罐                    │ 包 │5   │
  ├──┼─────────────────┼──┼──┤
  │ 16 │藍色塑膠桶                        │ 桶 │7   │
  ├──┼─────────────────┼──┼──┤
  │ 17 │玻璃蒸餾瓶                        │ 個 │4   │
  ├──┼─────────────────┼──┼──┤
  │ 18 │白色瓷製漏斗                      │ 個 │3   │
  ├──┼─────────────────┼──┼──┤
  │ 19 │濾紙                              │ 盒 │1   │
  ├──┼─────────────────┼──┼──┤
  │ 20 │藍色1號油漏斗                     │ 個 │1   │
  ├──┼─────────────────┼──┼──┤
  │ 21 │藍塑膠小鏟子                      │ 個 │1   │
  ├──┼─────────────────┼──┼──┤
  │ 22 │中型夾鏈袋                        │ 包 │1   │
  ├──┼─────────────────┼──┼──┤
  │ 23 │塑膠手套                          │ 隻 │1   │
  ├──┼─────────────────┼──┼──┤
  │ 24 │黃塑膠軟管                        │ 條 │9   │
  ├──┼─────────────────┼──┼──┤
  │ 25 │氫氧化鈉空瓶                      │ 瓶 │33  │
  ├──┼─────────────────┼──┼──┤
  │ 26 │藍色塑膠桶                        │ 桶 │4   │
  ├──┼─────────────────┼──┼──┤
  │ 27 │硝酸玻璃瓶                        │ 瓶 │1   │
  ├──┼─────────────────┼──┼──┤
  │ 28 │藍塑膠攪拌桶                      │ 桶 │5   │
  ├──┼─────────────────┼──┼──┤
  │ 29 │真空馬達                          │ 台 │2   │
  ├──┼─────────────────┼──┼──┤
  │ 30 │氫化壓力桶（大）                  │ 台 │1   │
  ├──┼─────────────────┼──┼──┤
  │ 31 │氫化壓力桶（小）                  │ 台 │1   │
  ├──┼─────────────────┼──┼──┤
  │ 32 │氫氣鋼瓶                          │ 瓶 │1   │
  ├──┼─────────────────┼──┼──┤
  │ 33 │試紙                              │ 盒 │1   │
  ├──┼─────────────────┼──┼──┤
  │ 34 │電風扇                            │ 台 │1   │
  ├──┼─────────────────┼──┼──┤
  │ 35 │大冰箱                            │ 台 │2   │
  ├──┼─────────────────┼──┼──┤
  │ 36 │瓦斯爐口                          │ 座 │2   │
  ├──┼─────────────────┼──┼──┤
  │ 37 │瓦斯桶                            │ 桶 │1   │
  ├──┼─────────────────┼──┼──┤
  │ 38 │醋酸鈉                            │ 瓶 │5   │
  ├──┼─────────────────┼──┼──┤
  │ 39 │氫氧化鈉                          │ 瓶 │2   │
  ├──┼─────────────────┼──┼──┤
  │ 40 │有柄濾網                          │ 個 │1   │
  ├──┼─────────────────┼──┼──┤
  │ 41 │黃色塑膠手套                      │ 雙 │1   │
  ├──┼─────────────────┼──┼──┤
  │ 42 │剪刀                              │ 支 │1   │
  ├──┼─────────────────┼──┼──┤
  │ 43 │紅色杓子                          │ 個 │1   │
  ├──┼─────────────────┼──┼──┤
  │ 44 │濾紙                              │ 盒 │1   │
  ├──┼─────────────────┼──┼──┤
  │ 45 │木棒                              │ 枝 │1   │
  ├──┼─────────────────┼──┼──┤
  │ 46 │計算機                            │ 台 │1   │
  ├──┼─────────────────┼──┼──┤
  │ 47 │一字起子                          │ 支 │1   │
  ├──┼─────────────────┼──┼──┤
  │ 48 │活性炭                            │ 包 │2   │
  ├──┼─────────────────┼──┼──┤
  │ 49 │有柄濾網                          │ 個 │1   │
  ├──┼─────────────────┼──┼──┤
  │ 50 │紅色杓子                          │ 個 │1   │
  ├──┼─────────────────┼──┼──┤
  │ 51 │黑色粉末                          │ 罐 │2   │
  ├──┼─────────────────┼──┼──┤
  │ 52 │白色瓷製漏斗（大）                │ 個 │2   │
  ├──┼─────────────────┼──┼──┤
  │ 53 │藍色塑膠盒                        │ 個 │2   │
  ├──┼─────────────────┼──┼──┤
  │ 54 │玻璃蒸餾瓶                        │ 個 │2   │
  ├──┼─────────────────┼──┼──┤
  │ 55 │塑膠量桶                          │ 個 │2   │
  ├──┼─────────────────┼──┼──┤
  │ 56 │白鐵鍋                            │ 個 │3   │
  ├──┼─────────────────┼──┼──┤
  │ 57 │木棒                              │ 枝 │1   │
  ├──┼─────────────────┼──┼──┤
  │ 58 │醋酸鈉（未開）                    │ 瓶 │2   │
  ├──┼─────────────────┼──┼──┤
  │ 59 │氫氧化鈉（未開）                  │ 瓶 │17  │
  ├──┼─────────────────┼──┼──┤
  │ 60 │磅稱                              │ 個 │2   │
  ├──┼─────────────────┼──┼──┤
  │ 61 │大型抽風電扇                      │ 個 │2   │
  ├──┼─────────────────┼──┼──┤
  │ 62 │脫水機                            │ 台 │1   │
  ├──┼─────────────────┼──┼──┤
  │ 63 │普通精鹽                          │ 包 │3   │
  ├──┼─────────────────┼──┼──┤
  │ 64 │橙色塑膠桶                        │ 個 │1   │
  ├──┼─────────────────┼──┼──┤
  │ 65 │木棒                              │ 枝 │1   │
  ├──┼─────────────────┼──┼──┤
  │ 66 │使用過濾紙                        │ 袋 │1   │
  ├──┼─────────────────┼──┼──┤
  │ 67 │使用過濾紙                        │ 張 │4   │
  ├──┼─────────────────┼──┼──┤
  │ 68 │氫氧化鈉空瓶                      │ 瓶 │1   │
  ├──┼─────────────────┼──┼──┤
  │ 69 │氫氧鋼瓶                          │ 瓶 │1   │
  ├──┼─────────────────┼──┼──┤
  │ 70 │氫化壓力桶內液體                  │ 桶 │2   │
  ├──┼─────────────────┼──┼──┤
  │ 71 │黃色塑膠盤                        │ 個 │10  │
  ├──┼─────────────────┼──┼──┤
  │ 72 │玻璃瓶橡膠塞                      │ 個 │5   │
  ├──┼─────────────────┼──┼──┤
  │ 73 │刷子                              │ 把 │2   │
  ├──┼─────────────────┼──┼──┤
  │ 74 │自製長柄漏斗                      │ 支 │1   │
  ├──┼─────────────────┼──┼──┤
  │ 75 │自製長柄水瓢                      │ 支 │1   │
  ├──┼─────────────────┼──┼──┤
  │ 76 │攪拌木棒                          │ 支 │3   │
  ├──┼─────────────────┼──┼──┤
  │ 77 │塑膠水瓢                          │ 個 │1   │
  ├──┼─────────────────┼──┼──┤
  │ 78 │白色塑膠桶                        │ 個 │2   │
  ├──┼─────────────────┼──┼──┤
  │ 79 │橡膠水管                          │ 盒 │2   │
  ├──┼─────────────────┼──┼──┤
  │ 80 │脫水機                            │ 台 │1   │
  ├──┼─────────────────┼──┼──┤
  │ 81 │黃色塑膠盤                        │ 個 │12  │
  └──┴─────────────────┴──┴──┘

司法院資訊處製作；財團法人民間司法改革基金會備份。
